【裁判字號】    99,審訴,2919
【裁判日期】    990830
【裁判案由】    毒品危害防制條例
【裁判全文】
臺灣高雄地方法院刑事判決            99年度審訴字第1734號
公  訴  人  臺灣高雄地方法院檢察署檢察官
被      告  甲○○
上列被告因毒品危害防制條例案件，經檢察官提起公訴（99年度
毒偵字第2185號、第2957號），被告就被訴事實為有罪陳述，經
本院告知簡式審判程序意旨，並聽取公訴人及被告之意見後，裁
定由受命法官獨任進行簡式審判程序合併審理，判決如下：
    主  文
甲○○施用第一級毒品，累犯，處有期徒刑玖月。又施用第一級
毒品，累犯，處有期徒刑玖月。又持有第一級毒品，累犯，處有
期徒刑肆月，扣案之第一級毒品海洛因拾壹小包（均含包裝袋，
檢驗後合計淨重零點貳玖公克）均沒收銷燬。應執行有期徒刑壹
年柒月，扣案之第一級毒品海洛因拾壹小包（均含包裝袋，檢驗
後合計淨重零點貳玖公克）均沒收銷燬。
    事  實
一、甲○○前於民國89年間因施用毒品案件，經本院以89年度毒
    聲字第6407號裁定送觀察勒戒後，因認有繼續施用毒品傾向
    ，再以89年度毒聲字第7017號裁定令入戒治處所施以強制戒
    治，於90年2月9日因停止其處分出監，經臺灣高雄地方法院
    檢察署檢察官於91年度戒毒偵字第1050號為不起訴處分確定
    。復於上開強制戒治執行完畢釋放後5年內，於93年間再因
    連續施用第一、二級毒品案件，經本院以93年度訴字第1322
    號判處有期徒刑1年、8月，合併定應執行刑為有期徒刑1年7
    月確定。又因施用毒品案件，經本院以97年度審訴字第3516
    號判處有期徒刑7月確定，於98年9月3日縮刑期滿執行完畢
    。詎其不知悔改，明知海洛因業經毒品危害防制條例第2條
    第2項第1款明定為第一級毒品，不得非法施用、持有，仍基
    於施用、持有第一級毒品海洛因之犯意，先後於下列時、地
    為施用、持有毒品行為：
  (一)於99年1月22日18時許為警採尿回溯72小時內之某時（扣除
    公權力拘束期間），在高雄縣某不詳處所，以將海洛因摻水
    置於針筒內注射之方式，施用第一級毒品海洛因1次。嗣於
    99年1月22日16時許，在高雄縣旗山鎮○○路127號814超商
    內行竊為警查獲。經甲○○同意採集尿液送驗，檢驗結果呈
    可待因、嗎啡陽性反應，始悉上情。
  (二)於99年4月25日16時許，在其位於高雄縣旗山鎮○○街31巷
    33之1號住處，以海洛因摻水置於針筒內注射之方式，施用
    第一級毒品海洛因1次。另於同日18時20分許，在高雄縣旗
    山鎮旗山火車站附近，以新臺幣3000元之代價，向某真實姓
    名、年籍不詳綽號「信仔」之男子，購入第一級毒品海洛因
    11小包（檢驗後合計淨重0.29公克）而持有之，未及施用即
    於同日18時35分許，在高雄縣旗山鎮○○街98號前因形跡可
    疑為警攔查，並當場扣得上開第一級毒品海洛因11小包。經
    甲○○同意採集尿液送驗，檢驗結果呈可待因、嗎啡陽性反
    應，始悉上情。
二、案經高雄縣政府警察局旗山分局報告臺灣高雄地方法院檢察
    署檢察官偵查起訴。
    理  由
一、本件被告甲○○所犯均為死刑、無期徒刑、最輕本刑為3年
    以上有期徒刑以外之罪，其於準備程序中就被訴事實為有罪
    之陳述，經本院告知簡式審判程序之旨，並聽取當事人意見
    後，合議庭認宜進行簡式審判程序，爰依刑事訴訟法第273
    條之1第1項規定，裁定本件由受命法官獨任進行簡式審判程
    序，合先敘明。
二、前揭事實，業據被告甲○○坦承不諱；其為警查獲時所採尿
    液經送檢驗結果，確呈嗎啡、可待因之陽性反應，此有毒品
    案件嫌犯代號與真實姓名對照表、台灣檢驗科技股份有限公
    司濫用藥物檢驗報告在卷可稽。另扣案之白色粉末11小包，
    經送鑑驗結果，確含海洛因成分（驗後合計淨重0.29公克）
    ，此有法務部調查局濫用藥物實驗室鑑定書附卷可憑。綜上
    所述，被告上開任意性之自白既有前揭證據可佐，核與事實
    相符，自得採為論罪科刑之依據，是本案事證已臻明確，被
    告犯行洵堪認定，應予依法論科。
三、核被告甲○○所為，係犯毒品危害防制條例第10條第1項之
    施用第一級毒品罪（2罪）及同條例第11條第1項之持有第一
    級毒品罪（1罪）。被告施用而持有海洛因之低度行為，為
    施用之高度行為所吸收，不另論罪。被告所犯上開3罪，犯
    意各別，行為互殊，應予分論併罰。被告有事實欄所載之犯
    罪前科及執行情形，有臺灣高等法院被告前科紀錄表1份在
    卷可查，其於上開有期徒刑執行完畢後5年內，故意再犯本
    件有期徒刑以上之3罪，均為累犯，均應依刑法第47條第1項
    之規定加重其刑。審酌被告前因施用毒品案件，歷經觀察勒
    戒、強制戒治及刑之執行，然仍未戒除毒癮，顯見其意志不
    堅，惟念其施用及持有毒品之行為，究屬戕害自己身心健康
    ，尚未危害他人，且於查獲後坦承犯行，犯罪後態度尚可，
    及其施用毒品之前科次數等一切具體情狀，爰分別量處如主
    文所示之刑，並定其應執行之刑，以示懲儆。
四、扣案之白色粉末11小包，經鑑驗後均含第一級毒品海洛因成
    分無訛，業如前述，均應依毒品危害防制條例第18條第1項
    前段之規定，不問屬於被告與否，予以沒收銷燬之；其包裝
    袋因殘留微量海洛因毒品而難以析離，爰視同毒品整體，併
    依前開規定沒收銷燬之。至鑑驗耗用之海洛因既已滅失，自
    無庸再予宣告沒收銷燬。
據上論結，應依刑事訴訟法第273條之1第1項、第299條第1項前
段，毒品危害防制條例第10條第1項、第11條第1項、第18條第1
項前段，刑法第11條、第47條第1項、第51條第5款，判決如主文
。
本件案經檢察官張志杰到庭執行職務。
中    華    民    國    99    年    8     月    30    日
                  刑事第十庭    法  官  孫啟強
以上正本證明與原本無異。
如不服本判決，應於判決送達後10日內，向本院提出上訴狀。
中    華    民    國    99    年    8     月    30    日
                                書記官  林介欽
附錄本判決論罪科刑之法條：
毒品危害防制條例第10條第1項
施用第一級毒品者，處6月以上5年以下有期徒刑。
毒品危害防制條例第11條第1項
持有第一級毒品者，處3年以下有期徒刑、拘役或新臺幣5萬元以
下罰金。

司法院資訊處製作；財團法人民間司法改革基金會備份。
